【裁判字號】    95,交抗,188
【裁判日期】    950418
【裁判案由】    違反道路交通管理處罰條例
【裁判全文】
臺灣高等法院交通事件裁定             95年度交抗字第188號
抗  告  人
即受處分人  甲○○
上列抗告人因違反道路交通管理處罰條例案件，不服臺灣桃園地
方法院，95年2月15日所為裁定（95年度交聲字第31號），提起
抗告，本院裁定如下：
    主  文
抗告駁回。
    理  由
一、按受處分人不服道路交通管理處罰條例第8條所定主管機關
    所為之處罰者，得於接到裁決書之翌日起20日內，向管轄地
    方法院聲明異議，道路交通管理處罰條例第87條第1項定有
    明文；又交通法庭認聲明異議不合法律上之程式，且無從補
    正者，應以裁定駁回之，道路交通案件處理辦法第18條亦定
    有明文。
二、經查：本件抗告人即受處分人甲○○前經交通部公路總局新
    竹區監理所中壢監理站以93年4月15日壢監裁字第裁53-D9B2
    02335號裁決書、併同壢監裁字第裁53-D9A993075、53-D9A5
    24188號裁決書，於93年4月22日送達於異議人住址：桃園縣
    中壢市○○○街21號2樓，因未會晤異議人本人，於同日寄
    存於異議人該址所在之20支局，並作送達通知書置於上址信
    箱等情，有送達證書附卷可查 (見原審卷第4頁)，該寄存送
    達依行政程序法第74條第1項、第2項規定，已屬合法。則抗
    告人如對原處分機關是項裁決不服而欲提起異議者，依照上
    揭說明，其20日之合法提出異議期間自收受裁決書之翌日即
    93 年4月23日起算，乃抗告人遲至94年12月21日始向原處分
    機關陳述意見，復遲至95年1月19日具狀聲明異議，有抗告
    人親書之陳述單及聲明異議狀在卷可稽（見原審卷第1頁、
    第8頁)，，則抗告人顯已逾越法定20日聲明異議之不變期間
    ，其聲明異議不合法律上之程式，且無從補正。原審法院審
    核上情，依先程序後實體之法理，將抗告人之異議駁回，認
    事用法並無不合。
三、抗告人抗告意旨略以：其於92年3月26日至93年10月29日因
    精神病至行政院退除役官兵輔導委員會玉里榮民醫院 (下簡
    稱玉里醫院)住院，為精神耗弱之人，無法注意外界相關郵
    件，無法知道裁決書送達寄存之事云云，惟如抗告人所述其
    為精神耗弱之人，並非心神喪失之人，當能了解寄存送達裁
    決書之事實，且抗告人係遲至93年10月29日出院後一年多之
    95年1月19日始具狀聲明異議，其既已完成療程出院，焉不
    即時為異議之聲明，是其遲誤期間應無何正當理由，從而，
    抗告人執此抗告，應認無理由，予以駁回。
據上論斷，應依道路交通案件處理辦法第26條，刑事訴訟法第41
2條，裁定如主文。
中    華    民    國    95    年    4     月    18    日
                        臺灣高等法院交通法庭
                            審判長法  官  吳昭瑩
                                  法  官  王麗莉
                                  法  官  楊貴雄
以上正本證明與原本無異。
不得再抗告。
                                  書記官  林淑貞
中    華    民    國    95    年    4     月    21    日


司法院資訊處製作；財團法人民間司法改革基金會備份。
